臺灣橋頭地方法院民事裁定
111年度岡事聲字第4號
聲  請  人  亞太電信股份有限公司

法定代理人  陳鵬    
代  理  人  藍獲鉅  
上列異議人與鄭原旻間聲請支付命令事件，異議人對於本院司法
事務官於民國111年5月18日所為111年度司促字第5720號裁定提
出異議，本院裁定如下：
    主  文
異議駁回。
    理  由
一、按司法事務官處理事件所為之處分，與法院所為者有同一效
    力。當事人對於司法事務官處理事件所為之終局處分，得於
    處分送達後10日之不變期間內，以書狀向司法事務官提出異
    議。司法事務官認前項異議有理由時，應另為適當之處分；
    認異議為無理由者，應送請法院裁定之。法院認第一項之異
    議為有理由時，應為適當之裁定；認異議為無理由者，應以
    裁定駁回之，民事訴訟法第240條之3、第240條之4第1項前
    段、第2項、第3項分別定有明文。又司法事務官依法院組織
    法第17條之2規定辦理督促程序事件相關業務時所為之處分
    ，其書類名稱及效力固與法院所為者相同，惟其本質仍屬司
    法事務官之處分，則其所為處分之救濟程序亦不宜排除民事
    訴訟法第240條之4規定之適用。查本院111年度司促字第572
    0號聲請支付命令事件，本院司法事務官於民國111年5月18
    日作成處分（下稱原裁定），該裁定於同年月23日送達異議
    人，異議人則於法定不變期間內之同年5月31日提出異議，
    本院司法事務官認其異議無理由，送請本院裁定，經核與前
    揭規定相符，合先敘明。
二、異議人異議意旨略以：相對人鄭原旻向聲請人申辦門號0000
    000000、0000000000號使用，積欠電信費新台幣（下同）21
    ,157元及專案補償款20,092元未清償，其中門號0000000000
    號關於專案補償款14,266元部分，因相對人係以電話申請續
    約，並未簽訂書面契約。聲請人就此聲請本院核發支付命令
    ，本院司法事務官因認門號0000000000關於專案補償款14,2
    66元部分未為釋明，而駁回聲請人關此部分之聲請。惟申請
    電信服務亦非要式行為，聲請人已說明未有書面之理由，並
    檢附系統畫面佐證，應認已釋明該部分之請求，原裁定駁回
    聲請人之聲請，尚有未洽，爰依法提出異議，請求廢棄原裁
    定等語。
三、按支付命令之聲請，應表明下列各款事項：當事人及法定
    代理人。請求之標的及其數量。請求之原因事實。其有對
    待給付者，已履行之情形。應發支付命令之陳述。法院。
    債權人之請求，應釋明之，民事訴訟法第511條定有明文。
    其修法理由謂：為免支付命令淪為製造假債權及詐騙集團犯
    罪工具，嚴重影響債務人權益，為兼顧督促程序在使數量明
    確且無訟爭性之債權得以迅速、簡易確定，節省當事人勞費
    ，以收訴訟經濟之效果，並保障債權人、債務人正當權益，
    避免支付命令遭不當利用，爰增列第2項，強化債權人之釋
    明義務。若債權人未為釋明，或釋明不足，不合於本條第2
    項規定者，法院得依本法第513條第1項規定，駁回債權人之
    聲請等語。又支付命令之聲請，不合於第508條至第511條之
    規定，或依聲請之意旨認債權人之請求為無理由者，法院應
    以裁定駁回之；就請求之一部不得發支付命令者，應僅就該
    部分之聲請駁回之。前項裁定，不得聲明不服，同法第513
    條亦有明文。其次，所稱釋明，乃當事人應提出可使法院信
    其主張大概如此並能即時調查之一切證據，當事人之說明或
    自行製作之文書，尚難認屬釋明。
四、經查，聲請人以鄭原旻為債務人，聲請本院依督促程序核發
    支付命令，惟其中門號0000000000號關於專案補償款14,266
    元部分，僅提出聲請人內部系統異動紀錄以為釋明，惟依上
    開說明，聲請人之說明或自行製作之文書，尚難認已就其請
    求為釋明，則本院司法事務官駁回聲請人此部分之請求，經
    核於法並無違誤。聲請人仍執前詞，指摘原裁定不當，求予
    廢棄，為無理由，應予駁回。
五、、依民事訴訟法第240條之4第3項後段，裁定如主文。
中　　華　　民　　國　　111 　年　　11　　月　　18　　日
          　　　  　岡山簡易庭  法　官  林昶燁
正本係照原本作成。　　　　　　　　　
本裁定不得聲明不服。
中　　華　　民　　國　　111 　年　　11　　月　　18　　日
      　　　　　　　　　　　　  書記官  顏崇衛